臺灣雲林地方法院民事判決　　　　　　　 93年度訴字第378號
原　　　告　　己○○
　　　　　　　松隆通運有限公司
法定代理人　　庚○○
訴訟代理人　　丁○○
被　　　告　　辛○○
　　　　　　　統聯汽車客運股份有限公司
訴訟代理人　　乙○○
　　　　　　　甲○○
　　　　　　　丙○○
上　一　人
複　代理人　　戊○○
上列當事人間請求損害賠償事件，本院於民國94年12月19日言詞
辯論終結，判決如下：
    主  文
被告辛○○、統聯汽車客運股份有限公司應連帶給付原告己○○
新台幣壹萬壹仟肆佰肆拾參元，及被告辛○○部分自民國九十三
年七月十四日起，被告統聯汽車客運股份有限公司部分自九十三
年七月十日起，均至清償日止，按年息百分之五計算之利息。
被告辛○○、統聯汽車客運股份有限公司應連帶給付原告松隆通
運有限公司新台幣捌拾壹萬參仟陸佰伍拾元，及被告辛○○部分
自民國九十三年七月十四日起，被告統聯汽車客運股份有限公司
部分自九十三年七月十日起，均至清償日止，按年息百分之五計
算之利息。
原告其餘之訴駁回。
訴訟費用由被告連帶負擔十分之六；原告己○○負擔十分之一，
原告松隆通運有限公司負擔十分之三。
本判決第一項原告己○○勝訴部分得假執行。但被告如以新台幣
壹萬壹仟肆佰肆拾參元為原告己○○預供擔保，得免為假執行。
本判決第二項於原告松隆通運有限公司以新台幣貳拾捌萬元供擔
保後，得假執行。但被告如以新台幣捌拾壹萬參仟陸佰伍拾元為
原告松隆通運有限公司預供擔保，得免為假執行。
原告其餘假執行之聲請駁回。
    事實及理由
壹、程序方面：
一、按因侵權行為涉訟者，得由行為地之法院管轄，民事訴訟法
    第15條第1 項定有明文。是本件被告住所及主事務所或主營
    業所雖不屬於本院管轄範圍內，惟侵權行為地既在本院管轄
    範圍內，則依上開規定，本院即為有管轄權之法院，合先敘
    明。
二、按訴狀送達後，原告不得將原訴變更或追加，但擴張或減縮
    應受判決事項之聲明者，不在此限；被告於訴之變更或追加
    無異議，而為本案之言詞辯論者，視為同意變更或追加，民
    事訴訟法第255 條第1 項第3 款、第2 項分別定有明文。本
    件原告起訴時請求被告應連帶給付原告松隆通運有限公司新
    台幣（下同）2,067,579 元，及自起訴狀繕本送達翌日起至
    清償日止，按年息百分之五計算之利息。嗣於民國91年9 月
    12日當庭變更訴之聲明，請求被告應連帶給付原告松隆通運
    有限公司1,380,820 元，及自起訴狀繕本送達翌日起至清償
    日止，按年息百分之五計算之利息，係本於同一侵權行為損
    害賠償請求權之訴訟標的，所為聲明之減縮，核與民事訴訟
    法第255 條第1 項第3 款規定相符，且被告亦無異議，而為
    本案之言詞辯論，揆諸前揭說明，應屬合法，併此敘明。
三、被告辛○○未於言詞辯論期日到場，核無民事訴訟法第386
    條各款所列事由，爰依原告之聲請，由其一造辯論而為判決
    。
貳、實體方面：
一、原告主張：被告辛○○受僱於被告統聯汽車客運股份有限公
    司（下稱統聯公司），擔任營業大客車司機，於93年3 月21
    日夜間5 時10分許，駕駛統聯公司之車號338-FB營業大客車
    ，沿國道一號高速公路（由南往北方向）行駛，行經國道一
    號高速公路228 公里992 公尺處時，因疏未注意與前車保持
    安全距離，致由後方追撞在前行駛中由原告己○○所駕駛靠
    行於原告松隆通運有限公司（下稱松隆公司）之車號XT-523
    號營業半聯結車，致己○○因而受有臉、背、右上肢、左下
    肢多處擦傷及背部挫傷等傷害。原告松隆公司所有車號XT-5
    23號營業半聯結車因上開車禍嚴重受損；車上以20呎貨櫃所
    承載之貨物亦因此毀損；另因上開營業半聯結車因嚴重受損
    ，無法行駛，而僱請拖吊公司至現場拖吊，額外支出拖吊費
    用；又原告松隆公司之上開營業半聯結車因嚴重受損，經修
    繕92日，始修復完成，車輛修繕期間，致原告松隆公司因此
    受有營業上損失。為此，爰依侵權行為及債權讓與之法律關
    係，請求被告連帶給付原告己○○101,443 元（含醫療費用
    1,443 元及慰撫金100,000 元）及自起訴狀繕本送達翌日起
    至清償日止，按年息百分之五計算之利息；並請求被告連帶
    給付松隆公司1,380,820 元（含車輛修繕費用509,400 元、
    貨櫃維修費用10,386元、承載貨物損失520,034 元、拖吊費
    用65,000元，及營業損失276,000 元）及自起訴狀繕本送達
    翌日起至清償日止，按年息百分之五計算之利息。
    並聲明：(一)被告連帶給付原告己○○101,443 元，及自起訴
    狀繕本送達翌日起至清償日止，按年息百分之五計算之利息
    ；被告應連帶給付松隆公司1,380,820 元，及自起訴狀繕本
    送達翌日起至清償日止，按年息百分之五計算之利息。(二)訴
    訟費用由被告連帶負擔。(三)原告願供擔保，請准宣告假執行
    。
二、被告則以：對於原告己○○請求賠償醫療費用1,443 元不爭
    執，但原告己○○請求之精神慰撫金金額過高。至於原告松
    隆公司請求車輛修繕費用部分，應以15萬元為合理。承載貨
    物損失部分，因再生料價格經送鑑定結果為每公斤11.5元，
    而原告所送公證之鑑定價格為每公斤7 元，這部分價格被低
    估，應該以本院送鑑定之價格為準，依此計算，原告承載貨
    物損失應為447,887 元。另原告松隆公司請求之拖吊費用金
    額過高。又營業損失應該以鑑定報告所列20天來計算，對於
    原告主張每日營業利益為3,000 元不爭執。再本件車禍應由
    原告己○○負全部責任，因為原告己○○是由交流道上來忽
    然切入被告辛○○所行駛的高速公路車道內，才會發生本件
    車禍等語，資為抗辯。
三、兩造不爭執之事實：
  (一)被告辛○○受僱於被告統聯公司，擔任營業大客車司機。
  (二)被告辛○○於上開時、地，駕駛統聯公司之車號338-FB營業
    大客車，行經國道一號高速公路228 公里992 公尺處時，由
    後方追撞在前行駛中由原告己○○所駕駛靠行於原告松隆公
    司之車號XT-523號營業半聯結車，致己○○因而受有臉、背
    、右上肢、左下肢多處擦傷及背部挫傷等傷害。原告松隆公
    司所有車號XT-523號營業半聯結車因而嚴重受損；車上之20
    呎貨櫃及所承載之貨物亦因此毀損。
  (三)原告己○○因本件車禍受有前揭傷害，支出醫療費用1,443
    元。
  (四)原告松隆公司每日營業利益為3,000 元。
四、得心證之理由：
    本件之爭點在於(一)被告辛○○就本件車禍之發生有無過失？
    (二)原告所得請求各項賠償金額為何？
  (一)被告辛○○就本件車禍之發生有無過失？
  1.原告己○○主張被告辛○○於上開時、地駕駛統聯公司所有
    之車號338-FB營業大客車，未保持安全距離，由後方追撞行
    駛在前之原告己○○所駕駛靠行於原告松隆公司之車號XT-5
    23號營業半聯結車，致原告己○○因而受有前揭傷害之事實
    ，業據原告陳述明確，而原告己○○因本件車禍受有前揭傷
    害，並有國仁醫院所出具之診斷證明1 紙在卷可稽。
  2.查本件車禍地點即國道一號中山高速公路228 公里992 公尺
    處，車禍發生後，被告辛○○所駕駛之營業大客車車頭嚴重
    凹損，停置於外側車道內，煞車痕長達30.8公尺，車頭前方
    並有散落物；原告己○○所駕駛之營業半聯結車板台及貨櫃
    翻覆橫跨停置於全線車道上，車頭則側翻於對向車道之內側
    車道內，車前擋風玻璃、車頭及板架連接器損壞，此有道路
    交通事故現場圖及現場照片6 幀在卷可參。被告辛○○為營
    業大客車駕駛，其所駕駛車輛之駕駛座位置較一般車輛為高
    ，且車禍地點視野良好，應無未發現原告己○○所駕駛之營
    業半聯結車行駛於其前方之可能，然被告辛○○於車禍當時
    雖見原告己○○所駕駛之營業半聯結車與其同向行駛於前方
    之事實，竟疏未與前車保持隨時可以煞停之距離，或採取必
    要之安全措施，閃避至其他車道內，以避免本件車禍之發生
    ，直至兩車距離已不及煞車閃避時，始煞車閃避，以致於現
    場遺留30.8公尺之剎車痕，而於前揭時、地與原告己○○所
    駕駛之車輛發生碰撞，致己○○因而受有傷害，原告松隆公
    司所有之車輛因而損壞，其有過失甚明。
  3.按汽車行駛高速公路，前後兩車之行車安全距離，在正常天
    候狀況下，車速如為每小時80公里，大型車應保持60公尺之
    最小距離，車速如為每小時90公里，應保持70公尺之最小距
    離；高速公路交通管制規則第6 條定有明文。查被告辛○○
    於警訊中自承：「我駕駛338-FB號大營業車由台南市出發後
    ，大約五時十分許行駛至右記事發地點時，突然發現前方有
    一部XT-523貨櫃車在外側車道，我立即減速，接近該車約二
    、三十公尺左右，發現XT-523貨櫃車車速真的很慢，我即往
    左閃避並煞車減速，但仍撞擊XT-523貨櫃車後車尾因而肇事
    」「發生撞擊地點在內外側車道中間，我都行駛於外側車道
    ，行速約每小時95公里」等語（見本院虎尾簡易庭93年度虎
    簡調字第41號損害賠償卷第56頁），而兩造所駕駛之車輛均
    為大型車，已見前述，被告辛○○駕駛車輛，自應注意遵守
    上開交通規定，且當時為夜間，天候為晴，路面乾燥無缺陷
    ，無障礙物及視距良好，此有現場事故調查報告表在卷可憑
    ，並無不能注意之情事，惟被告辛○○卻未依上開規定於車
    速每小時95公里之狀況下，與前車保持60至70公尺之安全距
    離，直至兩車間距離20至30公尺時，始煞車減速並向左閃避
    ，致煞車閃避不及而撞及原告己○○所駕駛之上開營業半聯
    結車，致己○○因而受有前揭傷害，並致原告松隆公司之所
    有之上開營業半聯結車損壞，其有過失至明，且被告辛○○
    之過失行為與原告己○○所受傷害及原告松隆公司所有上開
    營業半聯結車之損害結果具相當因果關係。
  4.而本件車禍肇事責任經送請臺灣省嘉雲區車輛行車事故鑑定
    委員會、臺灣省車輛行車事故覆議鑑定委員會鑑定結果，均
    認「一、辛○○駕駛營大客車，於夜間未保持安全距離，由
    後追撞前車，為肇事原因。二、己○○駕駛營半聯結車，無
    肇事因素。」有臺灣省嘉雲區車輛行車事故鑑定委員會93年
    5 月12日嘉鑑字第093580066A號函暨函附之鑑定意見書及臺
    灣省車輛行車事故覆議鑑定委員會93年10月26日府覆議字第
    9311049 號函暨函附之覆議意見書各1 份在卷可參，亦同此
    認定。至被告辯稱：本件車禍係因原告己○○自交流道上高
    速公路後，突然切入被告辛○○所行駛之車道內，才肇致本
    件車禍，被告辛○○並無過失云云，為原告所否認，被告復
    未能舉證證明原告己○○確有突然切入車道之行為，其空言
    辯稱原告己○○有突然切入車道之行為，應負全部之過失責
    任，自不足採。
  5.綜上，原告主張被告辛○○應負侵權行為之責任，自屬於法
    有據。又按，受僱人因執行職務，不法侵害他人之權利者，
    由僱用人與行為人連帶負損害賠償責任，民法第188 條第1
    項前段定有明文。查兩造均不爭執被告辛○○為被告統聯公
    司之受僱司機，且肇事時正在執行職務，被告統聯公司自應
    與被告辛○○連帶負損害賠償責任。
  (二)原告所得請求各項賠償金額為何？茲就原告己○○、松隆公
    司據以請求被告辛○○、統聯公司連帶賠償之項目及金額，
    應否准許，分述如下：
  1.醫療費用部分：
    按因故意或過失，不法侵害他人權利者，負損害賠償責任，
    民法第184 條第1 項前段定有明文。原告己○○主張其因被
    告辛○○前揭過失傷害之侵權行為，支出醫療費用1,443 元
    ，業據原告提出醫療費用收據4 紙，並為被告所不爭執，經
    核上開醫療費用均屬必要之支出，原告己○○因被告辛○○
    之侵權行為，致增加此部分之生活上需要，是原告己○○請
    求被告連帶賠償開醫療費用1,443 元，自屬有據。
  2.慰撫金部分：
    按不法侵害他人之身體、健康、名譽、自由、信用、隱私、
    貞操，或不法侵害其他人格法益而情節重大者，被害人雖非
    財產上之損害，亦得請求賠償相當之金額，民法第195 條第
    1 項定有明文。查原告己○○因本件車禍受有前揭傷害，多
    次前往醫院治療，其受有精神上之痛苦，應堪認定。本院審
    酌原告己○○高中畢業，擔任職業駕駛，名下無不動產，有
    自小客車一部；被告辛○○高中畢業，擔任職業駕駛，名下
    無動產及不動產，有稅務電子閘門財產所得調件明細表在卷
    可參，及兩造身分、地位、經濟能力及原告所受傷害程度等
    一切情形，認原告請求10萬元之精神慰撫金尚屬過高，應核
    減為1 萬元，始屬公允。
  3.車損修繕費用部分：
    按不法毀損他人之物者，應向被害人賠償其物因毀損所減少
    之價額，民法第196 條定有明文；又按物被毀損時，被害人
    除得依民法第196 條請求賠償外，並不排除民法第213 條至
    第215 條之適用，依民法第196 條請求賠償物被毀損所減少
    之價額，得以修復費用為估定之標準，惟修理材料以新品換
    舊品應予折舊（最高法院77年第9 次民事庭會議決議參照）
    。本件原告松隆公司主張其所有車號XT-523號營業半聯結車
    因本件車禍受損支出修繕費用，固據原告提出修繕估價單4
    紙為證，惟為被告所否認。而經本院函請台灣區汽車修理工
    業同業公會鑑定原告松隆公司所有之車號XT-523號營業半聯
    結車因車禍受損修繕所需費用，經該會函覆本院：「車號XT
    -523號之修復費用如下：1.零件費用：292,300 元。2.鈑金
    工資：109,000 元。3.烤漆工資：20,000元。合計費用共計
    421,300 元」，有臺灣區汽車修理工業同業公會94年3 月3
    日94區汽工（同）字第94031 號函文1 紙在卷可參。查原告
    松隆公司交通股份有限公司所有車號XT-523號營業半聯結車
    係於1992年8 月出廠，於81年12月領照使用，有行車執照及
    新光產物保險汽車保險單各1 份在卷可按，是迄本件車禍時
    即93年3 月21日止，實際使用11年3 月。依前揭說明，以新
    品換舊品而更換之零件，即應予折舊。再依行政院（86）財
    字第52053 號、財政部台財稅字第870000472 號令所頒之「
    固定資產耐用年數表」及「固定資產折舊率表」之規定，系
    爭運輸業用大貨車之耐用年限為4 年，依財政部（58）如財
    稅發字第1083號發布之固定資產折舊採定率遞減法之計算方
    法，其每年應折舊千分之三六九，最後一年折舊額，加歷年
    折舊累計額，其總和不得超過該資產成本原額十分之九（即
    殘值至少有十分之一）。依此定率折舊法計算結果，上開營
    業半聯結車零件之折舊金額已超過十分之九，自應以重置價
    值十分之一即為其殘值，是扣除折舊後，原告松隆公司所得
    請求之零件費用為29,230元。準此，原告松隆公司所有之上
    開營業半聯結車因毀損支出必要之修復費用，應為零件折舊
    後金額29,230元與鈑金工資109,000 元及烤漆費用20,000元
    之總和，合計為158,230 元（其計算方式為：29,230元＋
    109,000 元＋20,000元＝158,230 元）。從而，原告松隆公
    司請求修繕費用在158,230 元之範圍內，尚屬於法有據，應
    予准許。逾此部分之請求，則屬無據，應予駁回。
  4.營業損失部分：
    按損害賠償，除法律另有規定或契約另有訂定外，應以填補
    債權人所受損害及所失利益為限；依通常情形，或依已定之
    計劃、設備或其他特別情事，可得預期之利益，視為所失利
    益，民法第216 條定有明文。原告松隆公司主張其所有車號
    XT-523號營業半聯結車，自93年3 月21日本件車禍受損後，
    至93年6 月22日修復完成時止，共計92日未能營業，以原告
    松隆公司每日營業盈餘3,000 元計，總計原告松隆公司因前
    揭營業半聯結車修理期間未能按原定計劃營業所失之利益為
    276,000 元，被告對於原告松隆公司每日營業盈餘為3,000
    元並不爭執，惟否認上開營業半聯結車修繕時間需92日，辯
    稱：上開營業半聯結車之修復時間應以20日為適當等語。經
    查，經本院函請台灣區汽車修理工業同業公會鑑定原告松隆
    公司所有之車號XT-523號營業半聯結車因車禍受損修繕所需
    時間，經該會函覆本院：「評估結果修復天數為20天」，有
    臺灣區汽車修理工業同業公會94年5 月17日94區汽工（同）
    字第94070 號函文1 紙在卷可參。準此，原告松隆公司所有
    之上開營業半聯結車因修繕於修理期間未能按原定計劃營業
    所失之利益應為60,000元（計算方式為：3,000 元×20日＝
    60,000元）。從而，原告松隆公司請求營業損失在60,000元
    之範圍內，尚屬於法有據，應予准許。逾此部分之請求，則
    屬無據，應予駁回。
  5.拖吊費用部分：65,000元
    原告松隆公司主張其所有車號XT-523號營業半聯結車，於93
    年3 月21日本件車禍後翻覆於現場，無法駛離，不得已始僱
    請拖吊公司將上開營業半聯結車拖吊進廠修繕，因而支出拖
    吊費用65,000元，業據原告提出展群拖吊有限公司所開立之
    統一發票1 紙為證，雖為被告所否認，並辯稱：拖吊費用過
    高云云。惟查，被告對於原告所有之上開營業半聯結車於車
    禍後翻覆於現場之事實並不爭執，是以上開營業半聯結車車
    禍時，車上所承載之貨櫃亦同時翻覆於地面之情形，如未以
    吊車將貨櫃吊起脫離現場，則顯然無法由駕駛自行將上開營
    業半聯結車駛離現場，並將原承載之貨櫃拖離現場，原告為
    免影響交通，僱請拖吊公司將上開營業半聯結車拖吊進場修
    理，並將翻覆於現場之貨櫃吊起拖離現場，其所支出之拖吊
    費用，應屬回復原狀所必要之費用，被告空言抗辯拖吊費用
    過高，尚不足採。從而，原告松隆公司請求拖吊費用65,000
    元，於法有據，應予准許。
  6.承載貨物損失部分：520,034元
    原告松隆公司主張其所承載貨櫃內之貨品即一般成型用膠布
    ，於車禍後，因撞傷、變形、摺痕，嚴重受損，經寶島海事
    檢定有限公司、寶島公證有限公司鑑定損失金額為520,034
    元，已經原告先賠付給貨主南亞塑膠工業股份有限公司，嗣
    南亞塑膠工業股份有限公司並將其對於被告之損害賠償請求
    權讓與原告，原告並已通知被告，為此，爰依侵權行為之債
    權讓與之法律關係，請求被告賠償承載貨物損失520,034 元
    ，為被告所否認，辯稱：原告請求賠償貨物損失之金額過高
    ，其中再生料價格被低估，應以台北市塑膠製品商業同業公
    會函覆之再生料價格計算貨物損失之金額為準云云。經查，
    原告松隆公司所承載之貨物於車禍受損後，經寶島海事檢定
    有限公司、寶島公證有限公司會同貨主代表、統聯公司代表
    共同檢查受損貨物之受損數量及受損情形後，經鑑定貨物損
    失金額為520,034 元，業據原告提出寶島海事檢定有限公司
    、寶島公證有限公司所出具之公證報告書1 紙為證，堪信為
    真。至被告雖以上開情詞置辯。惟查，經本院函台北市塑膠
    製品商業同業公會詢問本件車禍原告所承載貨物之損失金額
    及PVC 新品及再生料價格，雖經該會函覆稱：「PVC 新料93
    年下旬每公斤價格約為新台幣25.8元，製成PVC 新品成本需
    另加；該批受損PVC 若有膠膜保護且未污損，則其再生料每
    公斤的價格約為新台幣11.5元。」等語，有台北市塑膠製品
    商業同業公會94年3 月11日北市塑同輝字第094031101 號函
    文1 紙在卷可按。惟台北市塑膠製品商業同業公會並非實地
    勘驗原告所承載受損之貨品後為鑑定，僅係就有膠膜保護且
    未污損PVC 之再生料價格為陳述，並未針對有污損之再生料
    價格具體函覆，且其所陳述之PVC 價格為93年下旬之價格，
    是否即本件車禍發生當時即93年3 月21日時之PVC 之價格，
    尚有疑義。反之，原告所提出寶島海事檢定有限公司、寶島
    公證有限公司之鑑定報告，係該公司於本件車禍發生後第3
    天會同貨主代表及統聯公司代表實際勘驗貨品受損數量、情
    形所為之鑑定報告，其所為鑑定，自較台北市塑膠製品商業
    同業公會未實際勘驗貨品受損情形所為之鑑定意見為可採，
    是本院認應以寶島海事檢定有限公司、寶島公證有限公司鑑
    定報告所鑑估之貨物損失金額520,034 元為準。被告上開所
    辯，尚不足採。而上開貨物損失既係因被告辛○○之侵權行
    為所生之損害，從而，原告松隆公司依債權讓與及侵權行為
    之法律關係請求被告賠償貨物損失520,034 元，即有所據，
    應予准許。
  7.貨櫃毀損之修繕費用部分：10,386元
    原告松隆公司主張其所承載鐵行渣華股份有限公司所有之貨
    櫃，於本件車禍後受損，經修繕支出修櫃費10,386元，已經
    原告先賠付給貨櫃主鐵行渣華股份有限公司，嗣鐵行渣華股
    份有限公司並將其對於被告之損害賠償請求權讓與原告，原
    告並已通知被告，為此，爰依侵權行為及債權讓與之法律關
    係，請求被告賠償貨櫃毀損之修繕費用10,386元等語，業據
    原告提出臺運實業股份有限公司所開立之統一發票、債權轉
    讓同意書、存證信函各1 份為證，並為被告所不爭執，堪信
    為真。而上開貨櫃修繕費用，既係因被告辛○○之侵權行為
    所生之損害，且為必要之支出，從而，原告松隆公司依債權
    讓與及侵權行為之法律關係請求被告賠償貨櫃修繕費用10,3
    86元，自屬有據，應予准許。
  8.綜上，原告己○○得請求被告辛○○、統聯公司連帶賠償之
    金額為11,443元（計算式：醫療費用1,443 元＋精神慰撫金
    10,000元＝11,443元）；原告松隆公司得請求被告辛○○、
    統聯公司連帶賠償之金額為813,650 元（計算式：車損修繕
    費用158,230 元＋營業損失60,000元＋拖吊費用65,000元＋
    承載貨物損失520,034 元＋貨櫃毀損10,386元＝813,650 元
    ）
  (三)綜上所述，原告己○○依侵權行為之法律關係，請求被告辛
    ○○、統聯公司連帶給付原告己○○11,443元，及被告辛○
    ○部分自93年7 月14日起，被告統聯公司部分自93年7 月10
    日起，均至清償日止，按年息百分之五計算之利息；及原告
    松隆公司依侵權行為及債權讓與之法律關係，請求被告辛○
    ○、統聯公司連帶給付原告松隆公司813,650 元，及被告辛
    ○○部分自93年7 月14日起，被告統聯公司部分自93年7 月
    10 日 起，均至清償日止，按年息百分之五計算之利息，為
    有理由，應予准許。逾此部分之請求，為無理由，應予駁回
    。
  (四)本件原告勝訴部分，原告陳明願供擔保，請准宣告假執行，
    經核於法並無不合，爰酌定相當之擔保金額宣告之。至原告
    敗訴部分，其假執行之聲請，因訴之駁回失所附麗，應併予
    駁回。
五、訴訟費用負擔之依據：民事訴訟法第79條。
中　　華　　民　　國　　94　　年　　12　　月　　30　　日
                  民事第二庭    法  官  冷明珍
以上正本係照原本作成。
如對本判決上訴，須於判決送達後20日內向本院提出上訴狀。
中　　華　　民　　國　　94　　年　　12　　月　　30　　日
                                書記官　朱克文
